【裁判字號】    95,上易,542
【裁判日期】    950914
【裁判案由】    竊盜
【裁判全文】
臺灣高等法院高雄分院刑事判決         95年度上易字第542號
上  訴  人
即  被  告  丁○○
上列上訴人因竊盜案件，不服臺灣高雄地方法院95年度易字第
651 號中華民國95年6 月23日第一審判決（起訴案號：臺灣高雄
地方法院檢察署95年度偵字第7093號、第7588號），提起上訴，
本院依簡式審判程序判決如下：
     主  文
上訴駁回。
丁○○緩刑貳年。
     事  實
一、丁○○意圖為自己不法之所有，並基於概括之犯意，連續於
    : (一)自民國95年1 月底某日起，利用在高雄市楠梓區○○○
    路「高雄大學經濟管理學院」新建大樓工地工作，熟悉現場
    環境、地形之機會，持客觀上足以對人體造成危險而可為兇
    器之鐵剪、老虎鉗、鋸子各1 支，連續6 、7 次左右竊取在
    該工地內，由丙○○管理之配電電纜，計竊得電纜線長約90
    公尺、重約40公斤【價值約新臺幣 (下同)1 萬 元】，得手
    後，旋將所竊得之電纜線攜回高雄市○○區○○路785 巷27
    弄3號 之3 住處，並以美工刀削去電纜皮後存放於該處，欲
    伺機販賣；又於(二)同年3 月1 日9 時50分許，駕駛其所有車
    牌號碼XVM-007 號重型機車前往高雄縣橋頭鄉○○○段1216
    號附近，攜帶前開鐵剪、老虎鉗、鋸子各1 支，剪斷架設於
    台糖電桿125 號上，分為台糖公司所有之規格10對架空電纜
    線1 條（長300 公分，價值150 元左右）、中華電信公司所
    有之規格30對架空電纜線1 條（長245 公分，價值200 元左
    右），而竊取之。嗣於得手後正欲離去之際，為巡邏員警當
    場查獲，並扣得丁○○所有之上開鐵剪、老虎鉗、鋸子各1
    支；及10對架空電纜線1 條、30規格對架空電纜線1 條。丁
    ○○復於警方詢問是否另涉其他案件時，坦承後有上開竊取
    「高雄大學經濟管理學院」新建大樓工地內電纜之事實，而
    帶同警方至其住所扣得其所竊得之電纜線3 公尺、銅線40公
    斤，因而為警查獲情。
二、案經高雄縣政府警察局岡山分局報告臺灣高雄地方法院檢察
    署檢察官偵查起訴。
     理  由
一、上揭事實業經被告丁○○於警、偵訊、原審及本院審理時均
    坦承不諱，核與證人即被害人丙○○、中華電信公司專員甲
    ○○、台糖公司財產管理員乙○○警詢中指述情節相符，並
    有贓物認領保管單3 紙、照片31張在卷可稽，復有被告所有
    供行竊所用之鐵剪、老虎鉗、鋸子各1 支扣案足資佐證，本
    件事證明確，被告之犯行，足堪認定。
二、按刑法第321條第1項第3款所謂之兇器，其種類並無限制，
    凡客觀上足對人之生命、身體、安全構成威脅，具有危險性
    之兇器均屬之（最高法院79年台上字5253號判例參照）。查
    本件扣案之鐵剪、老虎鉗、鋸子均係金屬製品，此有該工具
    之照片在卷可佐，其當屬質地堅硬之物，且該鐵剪、老虎鉗
    、鋸子等工具既能剪斷電纜線等物，則於客觀上自足以對人
    之生命、身體、安全構成威脅，而具有危險性，自屬兇器無
    疑。是核被告丁○○所為，應係犯刑法第321條第1項第3款
    之攜帶兇器竊盜罪嫌。被告先後多次犯行，時間緊接，犯罪
    構成要件相同之罪，顯係基於概括犯意為之，應依刑法第56
    條之規定論以連續犯，並加重其刑。被告行為後，刑法第56
    條連續犯之規定，業據94年1 月7 日修正公布刪除，並於95
    年7 月1 日施行，則被告之犯行，因行為後新法業已刪除連
    續犯之規定，此刪除雖非犯罪構成要件之變更，但顯已影響
    行為人刑罰之法律效果，自屬法律有變更，依新法第2 條第
    1 項規定，比較新、舊法結果，仍應適用較有利於被告之行
    為時法律即舊法論以連續犯（最高法院95年第8 次刑事庭會
    議決議參照），併此明。
三、原審因而適刑法第321 條第1 項第3 款、第56條（修正前）
    、第38條第1 項第2 款之規定，並審酌被告為圖小利即以剪
    斷電纜之破壞方式竊取上開電纜線，不顧被害人因其剪斷電
    纜而可能蒙受巨大之損失，其犯罪所得價值雖低，惟其犯罪
    所生損害則非輕，惟其於犯後坦認犯行，頗有悔意，犯後態
    度尚屬良好等一切情狀，量處有期徒刑8 月，以示懲儆。並
    認扣案之前揭鐵剪1 支、老虎鉗1 支、鋸子1 支，為被告所
    有，且係供竊取電纜所用之物，此據被告供承在卷，均應依
    刑法第38條第1 項第2 款之規定沒收之。經核原判決認事用
    法並無不合，量刑亦屬適度，被告上訴意旨，指摘原判決量
    刑過重不當，為無理由，應予駁回。
四、查被告前未曾受有期徒刑以上刑之宣告，此有臺灣高等法院
    被告前案紀錄表在卷可稽。茲因一時失慮，貪圖小利，致犯
    刑章，所犯情節非重。又查被告娶越南女子張亞金為妻，現
    育有1 子羅培仁（90年3 月23日生），有其戶籍謄本在卷可
    按。而被告現係高雄市楠梓區清豐里第三類低收入戶，亦有
    該區公所出具之95年7 月12日高市楠區社證字第10462 號證
    明書在卷可憑。經此偵審程序及科刑教訓，當知所警惕應無
    再犯之虞，為避免其入監服刑，家庭發生變故，本院認被告
    所受刑之宣告，以暫不執行為適當，併宣告緩刑2 年，以啟
    自新。
據上論斷，應依刑事訴訟法第273 條之1 第1 項、368 條、刑法
第74條第1項第1款，判決如主文。
本案經檢察官蔡國禎到庭執行職務。
中    華    民    國    95    年    9     月    14    日
                  刑事第三庭    審判長法  官  周賢銳
                                      法  官  黃仁松
                                      法  官  謝宏宗
以上正本證明與原本無異。
本件判決不得上訴。
中    華    民    國    95    年    9     月    15    日
                                書   記   官  熊惠津
附錄本判決論罪科刑法條：
中華民國刑法第321條第1項第3款
（加重竊盜罪）
犯竊盜罪而有左列情形之一者，處 6 月以上、 5 年以下有期徒
刑：
三  攜帶兇器而犯之者。
                                                      Ｆ


司法院資訊處製作；財團法人民間司法改革基金會備份。
